臺灣高等法院高雄分院刑事裁定        100年度毒抗字第120號
抗  告  人
即  被  告  陳家維
上列抗告人因聲請觀察勒戒案件，不服臺灣高雄地方法院中華民
國100 年9 月14日裁定（案號：100 年度毒聲字第982 號），提
起抗告，本院裁定如下：
    主  文
抗告駁回。
    理  由
一、本件抗告意旨略以：被告有心戒毒，於100 年一直服用美沙
    冬戒毒，如今已無用毒之症狀，被告工作穩定，可否裁定服
    用美沙冬，本人願意配合驗尿等語。
二、按施用毒品者具「病患性犯人」之特質，故犯毒品危害防制
    條例第10條之施用第一、二級毒品罪者，毒品危害防制條例
    除降低施用毒品罪之法定刑外，並一律先採以觀察、勒戒方
    式，戒除其身癮，及以強制戒治方式，戒除其心癮之措施，
    此為強制規定，此觀毒品危害防制條例第20條第1 項「犯毒
    品危害防制條例第10條之罪者，檢察官應聲請法院裁定，令
    被告入勒戒處所觀察、勒戒，其期間不得逾2 月」之規定即
    明。
三、經查，本件抗告人即被告陳家維於民國（下同）99年12月1
    日12時30分許為警採集尿液時起，回溯96小時內之某時，在
    不詳地點，以將第一級毒品海洛因摻入香煙內，再點燃吸食
    之方式，施用第一級毒品海洛因1 次，嗣經警於上開時間採
    尿，經送高雄市立凱旋醫院檢驗結果，呈嗎啡陽性反應，此
    有該院100 年1 月27日濫用藥物尿液檢驗報告及高雄市政府
    警察局刑警大隊偵二隊六分隊99年度偵辦毒品案件尿液採證
    代碼對照表（編號：L6－36號）各1 紙在卷可稽，足認被告
    確有施用第一級毒品海洛因無訛，原審依上開法文規定，認
    檢察官聲請對被告裁定觀察勒戒為有理由，而裁定將抗告人
    令入勒戒處所觀察、勒戒，其期間不得逾貳月。核原審認事
    用法，均無違誤，被告抗告意旨徒以「有心戒毒，於100 年
    一直服用美沙冬戒毒，如今已無用毒之症狀，被告工作穩定
    」，請求改裁定准被告服用美沙冬治療，其願意配合驗尿云
    云，既與上揭法文所定「應先令入勒戒處所施以觀察勒戒處
    分」之強制規定內容不符，且法院是否應准予檢察官之聲請
    而裁定觀察勒戒處分，係以抗告人有無施用第一、二級毒品
    之行為為斷，與抗告人是否「有心戒毒、已一直服用美沙冬
    戒毒、已無用毒症狀、有穩定工作、願配合驗尿」等，毫無
    關涉，本件抗告，非有理由，應予駁回。
四、據上論結，應依刑事訴訟法第412 條，裁定如主文。
中    華    民    國  100     年    10    月    11    日
                刑事第五庭    審判長法  官  曾永宗
                                    法  官  任森銓
                                    法  官  鍾宗霖
以上正本證明與原本無異。
不得再抗告。
中    華    民    國   100    年    10    月    11    日
                                    書記官  邱麗莉